臺灣新竹地方法院刑事判決　　　　　　　　　　　　　九十一年度訴字第三一六號
　　公　訴　人　臺灣新竹地方法院檢察署檢察官
　　被　　　告　乙○○
　　指定辯護人　本院公設辯護人林建和
右列被告因違反槍砲彈藥刀械管制條例等案件，經檢察官提起公訴（八十九年度偵字
第六二八０號），本院判決如左：
    主  文
乙○○共同攜帶兇器竊盜，累犯，處有期徒刑捌月。又未經許可持有爆裂物，累犯，
處有期徒刑年，併科罰金新臺幣伍萬元，罰金如易服勞役，以新臺幣玖佰元（即銀
元佰元）折算壹日。應執行有期徒刑年陸月，併科罰金新臺幣伍萬元，罰金如易
服勞役，以新臺幣玖佰元（即銀元佰元）折算壹日。
    事  實
一、乙○○曾有賭博、違反麻醉藥品管理條例及竊盜等前科，前因竊盜案件，經臺灣
    高雄地方法院判處有期徒刑四月確定，於民國八十九年十月二十一日執行完畢。
    其與不詳姓名之男姓友人共謀竊取電纜線出售得利，並決定先行竊取乙部小貨車
    用以載運所竊得之電纜線，遂基於意圖為自己不法所有之犯意聯絡，於八十九年
    十月三十一日凌晨二時許，搭乘該名友人所駕駛之自小客車，前往新竹縣新埔鎮
    五埔里二鄰水汴頭二三之一號旁，見陳保良所有之Ｚ七─二五０六號自小貨車停
    放在該處，遂推由乙○○在車上把風，該名友人下車以客觀上具危險性可為兇器
    之Ｌ型鐵尺一支將車門鎖撬開、再以客觀上亦具危險性可為兇器之螺絲起子一支
    發動車子，而共同竊取該自小貨車（該Ｌ型鐵尺及螺絲起子並未扣案）。嗣於八
    十九年十一月二日凌晨一時許，乙○○與該名友人基於同前意圖為自己不法所有
    之概括犯意聯絡欲外出竊取電纜線，該名友人事先已自製五枚具殺傷力之土製爆
    裂物以便行竊時若遭人發現用以嚇阻對方，乙○○遂自該名友人處收受其中一枚
    土製爆裂物，並將該土製爆裂物放在前揭偷來之Ｚ七─二五０六號自小貨車駕駛
    座旁，而未經許可持有爆裂物一枚，二人即由乙○○駕駛前揭放有爆裂物之自小
    貨車，該名友人駕駛自己之小客車在前帶路之方式欲前去新竹縣新埔鎮某處竊取
    電纜線，嗣於同日凌晨一時五十五分許，二人行經新竹縣新埔鎮○○里○○路○
    段正義巷口，因警方查出乙○○所駕駛為贓車而自後加以攔查，該友人見狀遂逃
    離現場，為警在乙○○所駕駛Ｚ七─二五０六號自小貨車上起出開土製爆裂物一
    枚而查獲上情（該爆裂物嗣送鑑定經引爆僅剩碎片）。
二、案經新竹縣警察局新埔分局報告臺灣新竹地方法院檢察署檢察官偵查起訴。
    理  由
一、訊據被告乙○○對於右揭事實迭於警詢、檢察官訊問及本院審理時均坦承不諱，
    竊取Ｚ七─二五０六號自小貨車部分，經核與證人即被害人陳保良所述相符（見
    偵卷第七頁、第二十六頁），並有贓證物品認領保管收據、新竹縣警察局車輛失
    竊證明單、車輛竊盜車牌失竊資料個別查詢報表—查詢車輛認可資料等件附卷（
    見偵卷第十一、十二、二十八、四十四頁），持有土製爆裂物部分，有土製爆裂
    物碎片一包（已經引爆）扣案足憑（八十九年度保管字第二二六五號，扣押物品
    清單見偵卷第四十六頁），而該扣案之土製爆裂物係在被告所駕駛之Ｚ七─二五
    ０六號自小貨車駕駛座旁所查獲等情，經證人即查獲本件之員警甲○○到庭證述
    無誤（見偵卷第二十六至二十七頁，本院九十一年九月二十七日訊問筆錄第七頁
    ），此外，扣案之土製爆裂物經送內政部警政署刑事警察局鑑定結果，認該枚土
    製爆裂物重約一二六公克，係以直徑約三．三公分、高約六公分、挖空之市售一
    號乾電池外殼為容器，內裝鐵釘、卯釘、鋼珠、華司、螺絲釘、碎破璃、擊釘器
    火藥筒及火藥，以蠟封口，再以塑膠軟墊包裏、外纏繞透明膠帶封固、並外露一
    條棉線（棉線外露四十六公分，其另一端則捆綁於爆裂物上），可利用撞擊方式
    引爆，經以水砲擊解，發生爆炸，碎片四射，並冒出大量白煙，認具破壞性與殺
    傷力，此有該局八十九年十一月十八日刑偵五字第一八八八０一號爆炸（裂）物
    鑑驗處理通知書乙紙在卷可稽，是被告所持有之前開土製爆裂物確係屬槍砲彈刀
    械管制條例第四條第一項第二款所列管之爆裂物無誤，是被告所犯竊車、持有爆
    裂物部分均事證明確而堪以認定，應依法論科。另被告雖指該名友人即係證人丙○○（五十三年十月十日生，身分證統一編號：Ｚ000000000號），惟
    經提訊證人丙○○到庭否認有被告所指情節，且證人即查獲本件之警員甲○○、
    丁○○亦到庭證稱表示並未查到證人丙○○有被告所指共犯本件之情形所以也未
    移送等語（見本院九十一年九月二十七日訊問筆錄），是並無證據足以證明該名
    友人即係證人丙○○，然被告被查獲時，前方隨即有一輛車子逃離現場等情，亦
    經證人甲○○證述明確（見偵卷第二十六至二十七頁，本院九十一年九月二十七
    日訊問筆錄第七頁），是本件雖無證據足以認定證人丙○○即係該名友人，然被
    告所稱另有一名共犯尚非虛假而可採信，附此敘明。
二、按被告與該名友人所用以行竊之Ｌ型鐵尺及螺絲起子，客觀上足以傷害人之生命
    身體，屬於兇器無疑。核被告所為，係犯槍砲彈藥刀械管制條例第七條第四項之
    未經許可持有爆裂物罪、刑法第三百二十一條第一項第三款之攜帶兇器加重竊盜
    之罪。被告就上開二犯行，與該名逃逸之友人有犯意之聯絡及行為之分擔，應論
    以共同正犯。被告所犯上開二罪間，雖均係為了行竊他人電纜線，而分別各與行
    竊電纜線部分有方法目的之牽連關係，然被告尚未著手前即遭警查獲，竊取電纜
    線部分僅止於預備之行為，而竊盜罪並不處罰預備行為，是被告欲行竊電纜線部
    分既不成罪，被告所犯竊車及持有爆裂物之二罪，犯意各別，行為互異，罪名不
    同，應予分論併罰，檢察官認係牽連關係容有誤會。另被告曾有賭博、違反麻醉
    藥品管理條例及竊盜等前科，前因竊盜案件，經臺灣高雄地方法院判處有期徒刑
    四月確定，於八十九年十月二十一日執行完畢，有臺灣高等法院被告全國全案案
    紀錄表一份在卷可稽，於有期徒刑執行完畢後五年內再犯本件有期徒刑以上之二
    罪，均應依刑法第四十七條論以累犯，並分別加重其刑。被告所犯上開持有爆裂
    物罪，法定刑為五年以上有期徒刑，依被告持有爆裂物之數量僅有一枚，對於社
    會治安影響非鉅，且係竊盜共犯所交付，其犯後已供出爆裂物全部來源及其餘去
    向，若科處法定之刑，情輕法重，情堪憫恕，故依刑法第五十九條規定減輕其刑
    ，並先加後減之。爰審酌被告素行不佳，年輕力盛，因誤交損友受朋友拖累，一
    時為貪念所蒙蔽而犯下本件，犯罪所生損害，及犯後坦承所有犯行，態度良好等
    一切情狀，分別量處如主文所示之刑，並就有期徒刑部分定其應執行之刑，罰金
    部分諭知易服勞役之折算標準，以資懲儆。至原先扣案之土製爆裂物一枚，因已
    引爆，僅剩碎片一包（八十九年度保管字第二二六五號，扣押物品清單見偵卷第
    四十六頁），已無殺傷力，及行竊用之Ｌ型鐵尺及螺絲起子，並未扣案，並無證
    據證明仍屬存在，為免日後執行之困難，均不宣告沒收，附此敘明。
三、據上論斷，應依刑事訴訟法第二百九十九條第一項前段，槍砲彈藥刀械管制條例
    第七條第四項，刑法第十一條前段、第四十七條、第五十九條、第四十二條第二
    項、第二十八條、第三百二十一條第一項第三款、第五十一條第五款、罰金罰鍰
    提高標準條例第二條，判決如主文。
本案經檢察官陳榮林到庭執行職務。
中      華      民      國    九十一    年     十二     月      三      日
                              臺灣新竹地方法院刑事第二庭
                                      法    官  黃美盈
如不服本判決，應於判決送達後十日內向本院提出上訴狀（應附繕本），上訴於臺灣
高等法院。
右正本證明與原本無異。
                                      書 記 官  吳尚文
中      華      民      國    九十一    年     十二     月      三      日
附錄本案論罪科刑法條：
中華民國刑法第三百二十一條（加重竊盜罪）
犯竊盜罪而有左列情形之一者，處六月以上五年以下有期徒刑：
一  於夜間侵入住宅或有人居住之建築物、船艦，或隱匿其內而犯之者。
二  毀越門扇、牆垣或其他安全設備而犯之者。
三  攜帶兇器而犯之者。
四  結夥三人以上而犯之者。
五  乘火災、水災或其他災害之際而犯之者。
六  在車站或埠頭而犯之者。
前項之未遂罰之。
槍砲彈藥刀械管制條例第七條
未經許可，製造、販賣或運輸火砲、肩射武器、機關槍、衝鋒槍、卡柄槍、自動步槍
、普通步槍、馬槍、手槍或各類砲彈、炸彈、爆裂物者，處死刑、無期徒刑或七年以
上有期徒刑；處徒刑者，併科新台幣三千萬元以下罰金。
未經許可，轉讓、出租或出借前項所列槍砲、彈藥者，處無期徒刑或五年以上有期徒
刑，併科新台幣一千萬元以下罰金。
意圖供自己或他人犯罪之用，而犯前二項之罪者，處死刑或無期徒刑；處徒刑者，併
科新台幣五千萬元以下罰金。
未經許可，持有、寄藏或意圖販賣而陳列第一項所列槍砲、彈藥者，處五年以上有期
徒刑，併科新台幣一千萬元以下罰金。
第一項至第三項之未遂犯罰之。
